【裁判字號】    97,抗,39
【裁判日期】    970130
【裁判案由】    返還不當得利
【裁判全文】
臺灣高等法院高雄分院民事裁定            97年度抗字第39號
抗  告  人  甲○○
相  對  人  財政部國有財產局台灣南區辦事處
法定代理人  乙○○
上列當事人間返還不當得利事件，抗告人對於臺灣高雄地方法院
中華民國96年12月31日所為裁定提起抗告，本院裁定如下：
    主  文
抗告駁回。
抗告訴訟費用由抗告人負擔。
    理  由
一本件抗告意旨略以：其因無法繳納裁判費而遭原審法院駁回上
  訴，惟政府機關徵收人民土地或房舍均依法予以補償，何以抗
  告人無法受補償，尚且需負擔新臺幣（下同）2 百多萬元之債
  務？抗告人為警員遺眷，已居住宿舍50年，並自費修繕，為何
  需被迫搬離家園，原裁定顯於法不合，爰提起本件抗告等語。
二按提起民事第二審上訴，應依民事訴訟法第77條之16第1 項前
  段規定繳納裁判費，此為必須具備之程式。又上訴不合程式或
  有其他不合法之情形而可以補正者，原第一審法院應定期間命
  其補正，如不於期間內補正，以裁定駁回之，民事訴訟法第44
  2 條第2 項亦有明文。
三本件抗告人提起第二審上訴，未據繳裁判費，經原審法院於96
  年11月23日裁定，限其於送達後7 日內補繳上訴裁判費172,70
  4 元，此項裁定已於96年11月29日寄存送達於高雄市政府警察
  局新興分局前金分駐所（於同年12月9 日發生送達效力），有
  該裁定及送達證書在卷可稽（見原審卷第230 頁、第231 頁）
  。抗告人逾期未補正，亦有原審法院民事科96年12月21日查詢
  簡答表可憑（見原審卷第232 頁），復為抗告人所自承（見本
  院卷第5 頁），其上訴自屬不合法，原裁定予以駁回，於法並
  無不當。至抗告人質疑原審判決為其敗訴之理由，並表示無法
  理解等語，乃需其合法提起上訴請求廢棄原審判決後，本院始
  得予以審酌是否有理由，本件上訴既未繳費而未符法定程式，
  本院自無從予以審酌。故本件抗告為無理由，應予駁回。
四據上論結，本件抗告為無理由，依民事訴訟法第495 條之1第1
  項、第449 條第1 項、第95條、第78條，裁定如主文。
中    華    民    國    97    年    1     月    30    日
                            民事第四庭
                                審判長法官  蔡文貴
                                法      官  黃科瑜
                                法      官  謝靜雯
以上正本證明與原本無異。
如不服本裁定應於送達後10日內向本院提出再抗告狀 (並按他造
當事人之人數附繕本)， 並繳納再抗告費新臺幣1,000 元。再為
抗告應以適用法規顯有錯誤為理由，並經本院之許可，該許可以
原裁定所涉及之法律見解具有原則上之重要性者為限，並委任律
師為代理人。
中    華    民    國    97    年    1     月    30    日
                                書  記  官  唐奇燕
附記：
抗告人之配偶、三親等內之血親、二親等內之姻親，或抗告人為
法人、中央或地方機關時，其所屬專任人員具有律師資格並經法
院認適當者，亦得為第三審代理人。抗告人或其法定代理人具有
律師資格者及前項情形，應於提起抗告或委任時釋明之。


司法院資訊處製作；財團法人民間司法改革基金會備份。
